臺灣花蓮地方法院刑事判決　　　　　　　100年度易字第222號
公　訴　人　臺灣花蓮地方法院檢察署檢察官
被　　　告　張鶴齡
上列被告因竊盜案件，經檢察官提起公訴（100 年度偵字第1719
號），被告於準備程序時就犯罪事實為有罪之陳述，經裁定改行
簡式審判程序，判決如下：
    主  文
張鶴齡犯攜帶兇器竊盜罪，累犯，處有期徒刑伍月，如易科罰金
，以新臺幣壹仟元折算壹日。
    事  實
一、張鶴齡前於民國98年間，因違反毒品危害防制條例案件，經
    臺灣臺北地方法院以98年度簡字第3552號判決判處有期徒刑
    4 月確定，於99年7 月25日執行完畢。詎不知悔改，意圖為
    自己不法之所有，於99年9 月中旬某日，攜帶所有客觀上足
    以對人之生命、身體及安全構成威脅，可供兇器使用之老虎
    鉗1 支，前往花蓮縣吉安鄉○○路76號黃榮昇住處，使用上
    開老虎鉗竊取黃榮昇所有裝設在其住處前方電箱下方之電線
    約30公尺。得手後，旋即離去。嗣張鶴齡於警方調查其涉嫌
    違反毒品危害防制條例案件時，於未經偵查機關發覺前，主
    動向警方坦承本案竊盜犯行，自首而願接受裁判，因而查獲
    上情。
二、案經花蓮縣警察局吉安分局報告臺灣花蓮地方法院檢察署檢
    察官偵查起訴。
    理  由
一、本件被告張鶴齡所犯為死刑、無期徒刑、最輕本刑為3 年以
    上有期徒刑以外之罪，其於準備程序中就被訴事實為有罪之
    陳述，經告知簡式審判程序之旨，並聽取當事人之意見後，
    本院認為適宜獨任進行簡式審判程序，而裁定進行簡式程序
    審理，合先敘明。
二、上開犯罪事實，業據被告張鶴齡於本院審理中坦白承認，核
    與證人黃榮昇於警詢中所證情節相符。此外，現場照片附卷
    可稽，足認被告自白核與事實相符。從而，是本件事證明確
    ，被告上開犯行，應堪認定。
三、按行為後法律有變更者，適用行為時之法律。但行為後之法
    律有利於行為人者，適用最有利於行為人之法律，刑法第 2
    條第1 項定有明文。本案被告行為後，刑法第321 條第1 項
    規定業於100 年1 月10日修正，並於同年月26日公布，而自
    同年月28日起施行，修正前刑法第321 條第1 項第3 款攜帶
    兇器竊盜罪之法定刑，由「處六月以上、五年以下有期徒刑
    」，修正為「處六月以上、五年以下有期徒刑，得併科新臺
    幣十萬元以下罰金」，增加得併科罰金之處罰，則修正後之
    規定對於被告並非有利，本案應適用修正前刑法第321 條第
     1 項第3 款之規定論處。
四、按刑法第321 條第1 項第3 款之攜帶兇器竊盜罪，係以行為
    人攜帶兇器竊盜為其加重條件，此所謂兇器，其種類並無限
    制，凡客觀上足對人之生命、身體、安全構成威脅，具有危
    險性之兇器均屬之，且祇須行竊時攜帶此種具有危險性之兇
    器為已足，並不以攜帶之初有行兇之意圖為必要（最高法院
    79年度臺上字第5253號判例足資參照）。而被告行竊之際攜
    帶之老虎鉗1 支，即足以持之剪斷與電箱連接之電線，應質
    地堅硬、甚為鋒利，客觀上足對人之生命、身體構成威脅，
    屬兇器無疑。核被告所為，係犯刑法第321 條第1 項第3 款
    之攜帶兇器加重竊盜罪。被告前因違反毒品危害防制條例案
    件，經臺灣臺北地方法院以98年度簡字第3552號判決判處有
    期徒刑4 月確定，於99年7 月25日執行完畢等情，有臺灣高
    等法院被告前案紀錄表在卷可憑，其於有期徒刑執行完畢後
    5 年內，故意再犯本件有期徒刑以上之罪，為累犯，應依刑
    法第47條第1 項規定，加重其刑。其於警方調查其涉嫌違反
    毒品危害防制條例案件時，於未經偵查機關發覺前，主動向
    警方坦承本案竊盜犯行，自首而願接受裁判乙節，有花蓮縣
    警察局吉安分局偵查報告在卷可證，堪認符合自首要件，經
    斟酌本案如非被告自首，並無查獲之必然性，被告自首有利
    於犯罪之偵查、追訴，且可見其勇於面對刑責依刑法第62條
    前段規定，減輕其刑，並依法先加後減之。爰審酌被告正值
    青壯，竟為圖一己私利，任意竊取他人物品，影響被害人之
    權利，所為誠屬可議；惟考量其犯後坦承犯行，態度良好，
    所竊物品價值尚非至鉅，其變賣獲利亦屬有限，及其犯罪之
    動機、目的、手段等一切情狀，量處如主文所示之刑，並諭
    知如主文所示之易科罰金折算標準。被告犯罪所用之老虎鉗
    1 支固為其所有，然未經扣案，且據被告於本院審理中供承
    ：該老虎鉗業於另竊盜案件中扣案，於100 年5 月5 日經判
    決宣告沒收等語明確（參本院卷第38頁），因此非必要沒收
    之物，且為免重複執行沒收，爰不於茲併為沒收之諭知。
據上論斷，應依刑事訴訟法第273 條之1 第1 項、第299 條第1
項前段，刑法第2 條第1 項前段、第47條第1 項、第62條前段、
第41條第1 項前段，修正前刑法第321 條第1 項第3 款，判決如
主文。
本案經檢察官陳鴻濤到庭執行職務。
中    華    民    國   100    年    5     月    30    日
                  刑事第四庭    法  官   戴韻玲
以上正本證明與原本無異。
如不服本判決應於收受送達後10日內向本院提出上訴書狀，並應
敘述具體理由。其未敘述上訴理由者，應於上訴期間屆滿後20日
內向本院補提理由書(均須按他造當事人之人數附繕本)「切勿逕
送上級法院」。告訴人或被害人如對於本判決不服者，應具備理
由請求檢察官上訴，其上訴期間之計算係以檢察官收受判決正本
之日期為準。
中    華    民    國   100    年    5     月    30    日
                                書記官
附錄法條：
修正前刑法第321 條：
犯竊盜罪而有左列情形之一者，處6 月以上、5 年以下有期徒刑
：
一、於夜間侵入住宅或有人居住之建築物、船艦或隱匿其內而犯
    之者。
二、毀越門扇、牆垣或其他安全設備而犯之者。
三、攜帶兇器而犯之者。
四、結夥三人以上而犯之者。
五、乘火災、水災或其他災害之際而犯之者。
六、在車站或埠頭而犯之者。
前項之未遂犯罰之。